---
title: "case_study"
author: "klauwi"
date: "2/3/2021"
output: html_document
---

Library Packages
```{r}
library(readr)
library(dplyr) 
library("zoo")
library("forecast")
library("ggplot2")
library("mosaic")
library("Metrics")
library("dummies")
```

***Aufgabe A: Erkenntnisgewinn***
Ziel der Aufgabe ist der Bericht von etwaigen Erkenntnissen über die Daten, 
die Sie im Laufe der Projektbearbeitung erlangt haben. 
Zudem soll gezielt über die in der Fallstudienbeschreibung geforderten Punkte berichtet werden. 
Die Daten sollen angemessen aufbereitet und visualisiert werden. 
Wenn möglich sollen Handlungsempfehlungen aus den Erkenntnissen abgeleitet werden. 
Zu diesem Zweck können Sie beispielsweise folgendes nutzen:
• *Visuelle Exploration*
• Kennzahlen und Reporting:
  - *von Verfahren identifizierte Muster (Saisonalitäten, Trends, ...)*
  - *Korrelationen*
  - *Verschiedene Methoden der deskriptiven Statistik (Clustering, ...)*
Versuchen Sie einen möglichst guten Überblick über die Shipment-Daten zu generieren. 
Gehen Sie dabei schon gezielt auf die *Marge* ein (sowohl die *zeitliche Entwicklung* als auch identifizierte Zusammenhänge). Achten Sie bei Ihren Interpretationen auf die Gültigkeit von Aussagen über Kausalitäten.
Der Lösungsraum dieser Teilaufgabe geht ins Unermessliche. 
Beschränken Sie sich in Ihrer Präsentation daher auf eine Auswahl an Inhalten, die Ihnen besonders wichtig und präsentationswürdig erscheinen. Bereiten Sie gegebenenfalls ein Portfolio im Back-Up Ihrer Präsentation vor, um auf Anschlussfragen reagieren zu können. Sie sollten bei Ihrer Vorstellung dieser Teilaufgabe versuchen Zusammenhänge zu interpretieren und Implikationen abzuleiten, selbst wenn Ihre erarbeiteten Inhalte durch experimentelle Untersuchungen entstanden sind.


***(1) Datenvorbereitung***
### (1.1) CSV Dateien einlesen
```{r}
shipments <- read.csv("data/shipment_FINAL_20210115.csv")
margin <- read.csv("data/margin_by_week_FINAL_20210115.csv")

head(shipments)
head(margin)
```
### (1.2) Struktur ausgeben
```{r}
str(shipments)
str(margin)
```

***Daten Formatieren: Zeitliche Entwicklung***
### (1.3) JAHR-MONAT extrahieren
```{r}
# Extrahieren von Jahr-Monat aus Shipment-Spalte "last_stop_requested_arrival_to_date", 
# da diese Spalte auch in Margin-Spalte vorhanden ist
x <- as.Date(TableBind$last_stop_requested_arrival_to_date, format="%Y-%m-%d")

# Jahr-Monat an die Shipment Spalte hinten anhaengen
TableBind$YearMonth = format(x,"%Y-%m")

#Info: Benoetigen wir spaeter fuer die Zeitreihenanalyse und Vorhersage
```
### (1.4) Kalenderwoche Verketten aus Shipments + Mergin Tabellen
```{r}
# Datum von Shipment Spalte "last_stop_requested_arrival_to_date" umformatieren, 
# sodass Kalendarwoche in der ersten Spalte angezeigt werden
CalendarWeekFormat = as.Date(shipments$last_stop_requested_arrival_to_date)
shipments$CalendarWeek = strftime(CalendarWeekFormat, format = "%Y-%V") #Year-CalendarWeek

# Unbenennen der ersten Spalte der Tabelle margin
colnames(margin)[1] = c("CalendarWeek")

# Beide Tabellen "shipments" und "margin" nach "CalendarWeek" mergen
TableBind = merge(shipments, margin, by = "CalendarWeek")
TableBind

#TODO: Ueberpruefen noetig: Ist CalendarWeek richtig abgebildet in TableBind?
#TODO: Zeitliche Grafik mit Umsaetzen + Kosten hierzu waere gut
```

***Datenbereinigung***
### (1.5) Datenbereinigung
```{r}
#TODO: Datenbereinigen mit unique() und ungleich null


```

***(2) Visuelle Exploration (mit Aggregation)***
### (2.1) Shipments Gegenueberstellung: total_cost und total_revenue
```{r}
# Umsatz aggrerieren
df_Revenue = data.frame(aggregate(
  total_revenue ~ business_model + fulfilment_strategy, data=TableBind, sum))

# Kosten aggrerieren
df_Cost = data.frame(aggregate(
  total_cost ~ business_model + fulfilment_strategy, data=TableBind, sum))

# Beide DataFrames mergen
df_Compare = cbind(df_Revenue, df_Cost$total_cost)

# Umbenennen
colnames(df_Compare)[4] = "total_cost"
df_Compare


#TODO: Grafik verbessern, da hier nicht Kosten und Umsaetze angezeigt werden
barplot(table(TableBind$fulfilment_strategy , TableBind$business_model ), 
        beside = TRUE, #horiz = TRUE,
        col=c("darkblue", "darkred"),
        xlab="Business Model", ylab="Anzahl", 
        main="titel")
```


### (2.2) Shipments Gegenuberstellung: Lieferungskosten gebucht und zugewiesen
```{r}
group1 = aggregate(transport_price_booked ~ 
                     fulfilment_strategy + business_model, data=shipments, sum)
group2 = aggregate(transport_cost_assigned  ~ 
                     fulfilment_strategy + business_model, data=shipments, sum)

differenz = group1[3] - group2[3]
colnames(differenz) = "differenz"

# Spalten von Dataframes werden verbunden
groupbind = cbind(group1, group2[3], differenz)
groupbind

#TODO: Datenbereinigen mit unique() und ungleich null
#TODO: Grafik von entstandene Kosten bei Lieferung waere gut
```

### (2.3) Shipments Gegenuberstellung: shipment_state + shipment_stage + business_model
```{r}

```

### (2.4) Margin: Vorhersage aus Margin visualisieren. 
# Vorhersage Daten existieren schon. Erst in Teil B neue Vorhersage machen.
```{r}

```




***(3) Kennzahlen und Reporting von Verfahren identifizierte Muster zB Saisonalitäten, Trends, ...***
```{r}

```


***(4) Korrelationen + Externe Faktoren (Noch zu finden!)***
```{r}

```


***(5) Verschiedene Methoden der deskriptiven Statistik (Clustering, Zeitreihenanalyse...)***
```{r}

```

